【裁判字號】    98,易,1636
【裁判日期】    981021
【裁判案由】    恐嚇
【裁判全文】
臺灣臺北地方法院刑事判決              98年度易字第1636號
公  訴  人  臺灣臺北地方法院檢察署檢察官
被      告  甲○○
            戊○○
上列被告等因恐嚇案件，經檢察官提起公訴（九十八年度偵緝字
第七四七號、第一○一六號），本院判決如下：
    主  文
甲○○共同意圖為自己不法之所有，以恐嚇使人將本人之物交付
，未遂，累犯，處有期徒刑伍月，如易科罰金，以新臺幣壹仟元
折算壹日。又共同意圖為自己不法之所有，以恐嚇使人將本人之
物交付，未遂，累犯，處有期徒刑伍月，如易科罰金，以新臺幣
壹仟元折算壹日。應執行有期徒刑捌月，如易科罰金，以新臺幣
壹仟元折算壹日。
戊○○共同意圖為自己不法之所有，以恐嚇使人將本人之物交付
，未遂，累犯，處有期徒刑肆月，如易科罰金，以新臺幣壹仟元
折算壹日。又共同意圖為自己不法之所有，以恐嚇使人將本人之
物交付，未遂，累犯，處有期徒刑肆月，如易科罰金，以新臺幣
壹仟元折算壹日。應執行有期徒刑陸月，如易科罰金，以新臺幣
壹仟元折算壹日。
    事  實
一、甲○○(一)前於八十一年間，因違反肅清煙毒條例、恐嚇案件
    ，經臺灣高等法院以八十一年度上易字第六○○一號判決判
    處有期徒刑五年六月、三月，應執行有期徒刑五年七月確定
    ，乃入監執行，於八十四年一月十四日假釋付保護管束出監
    ；(二)又於八十四年間，因強盜案件，經臺灣板橋地方法院（
    下稱板橋地院）以八十四年度訴字第三○六號判決判處有期
    徒刑六年確定，復因違反肅清煙毒條例案件，經臺灣高等法
    院以八十五年度上訴字第六○四號判決判處有期徒刑五年確
    定，經臺灣高等法院以十五年聲字第八二０號裁定定應執行
    刑有期徒刑十年確定，因其於前開(一)案件假釋期間再犯前開
    (二)案件，前開(一)案件之假釋即遭撤銷，前開(一)案件之殘刑有
    期徒刑四年八月又二十日乃接續上開(二)案件執行，於九十年
    十一月七日假釋付保護管束出監，其復於假釋期間再因施用
    毒品案件，經板橋地院先後以九十一年度毒聲字第二八○八
    號、九十一年度毒聲字第三二一五號裁定送觀察勒戒及強制
    戒治，上開(一)、(二)案件之假釋復遭撤銷，乃於九十二年九月
    二十八日入監執行上開(一)、(二)案件之殘刑有期徒刑七年四月
    二十八日，依檢察官執行指揮書之記載，於一○○年二月二
    十四日縮刑期滿，嗣經臺灣高等法院以九十六年度聲減字第
    八○七號裁定將上開(一)、(二)案件減刑後，定應執行有期徒刑
    十一年確定，於九十六年七月十六日縮刑期滿執行完畢。
二、戊○○(一)前於八十四年間，因犯懲治盜匪條例及麻醉藥品管
    理條例案件，經本院以八十四年度訴字第九八四號判決分別
    判處有期徒刑七年、七月，應執行有期徒刑七月二月確定，
    再經本院以八十四年度聲字第九三二號裁定更定其刑為七年
    二月、八月，應執行有期徒刑七年五月確定，於八十八年二
    月五日縮短刑期假釋出監；(二)又於九十年間，因施用毒品案
    件，經板橋地方院以九十年度易字第一○四二號判決判處有
    期徒刑七月確定；(三)復分別於九十一、九十二年間，因施用
    毒品、竊盜、持有毒品等案件，經板橋地院以九十一年度板
    簡字第八七九號、九十一年度訴字第六一五號、九十二年度
    簡字第六○五號判決判處有期徒刑六月、十月、三月確定，
    再經板橋地院以九十二年度聲字第一四五六號裁定應執行有
    期徒刑一年五月確定；因其於上開(一)案件之假釋期間復犯罪
    ，乃撤銷其假釋，上開(一)案件之殘刑有期徒刑三年四月又十
    日乃接續上開(二)、(三)案件執行，於九十五年十二月二十七日
    縮短刑期假釋出監，假釋期間於九十六年四月七日屆滿，假
    釋期間屆滿未經撤銷假釋，視為執行完畢。
三、甲○○、丙○○（所犯恐嚇犯行，業經本院九十七年度易字
    第一九六七號判決應執行有期徒刑八月確定）及戊○○於九
    十七年五月二日上午九時三十分許謀議，由甲○○提供其先
    前工作之松山慈惠堂停車場及新長越停車場之資料，由丙○○以出示臺灣臺北地方法院檢察署（下稱臺北地檢署）通緝
    人犯歸案證明書（下稱歸案證明書）之方式恫嚇停車場管理
    員索取不法金錢，三人即共同基於為自己不法所有之犯意聯
    絡，由戊○○駕駛車牌號碼五二六三─ＤＭ號自用小客車搭
    載甲○○、丙○○，先於(一)九十七年五月二日上午十時許，
    前往臺北市○○區○○街二五一巷三三號松山慈惠堂停車場
    ，由丙○○、戊○○一同下車前往該處收費崗亭，丙○○向
    該停車場值班管理員丁○○恫稱：「我在跑路，老大叫我來
    拿新臺幣（下同）五千元，附近每家都要收」、「錢拿出來
    ，否則等一下就有事」、「如果你要打電話報警，馬上就砸
    崗亭」等語，並出示歸案證明書，及將手伸入隨身攜帶之包
    包，作勢欲掏出武器等等足以加害生命、身體、財產之言語
    及動作，恐嚇丁○○，致丁○○心生畏懼，適松山慈惠堂志
    工蕭振茂路過該處，丁○○即藉故向蕭振茂借款，委由蕭振
    茂報警。丙○○及戊○○見狀，旋即逃離現場，而未得逞。
    復於(二)同日上午十一時十分許，甲○○指引前往臺北市松山
    區○○○路○段五三巷一號前由新長越企業經營之停車場（
    下稱新長越停車場）後，隨即下車在附近等候，戊○○則在
    車內待命，丙○○下車向該停車場值班管理員乙○○恫稱：
    「我是竹聯幫，正在跑路，要收五千元的跑路費」、「你要
    不要交出來，否則要把車子開到停車場出入口，不讓車進出
    」等語，並出示歸案證明書，及將手伸入隨身攜帶之包包，
    作勢欲掏出武器，等加害生命、身體、自由之言語及動作，
    恐嚇乙○○，致乙○○心生畏懼，適因該停車場內有客人甫
    停妥車輛欲離去時，乙○○即乘機請求該客人報警。員警旋
    即到場處理而當場查獲丙○○，戊○○見狀駕駛上開車輛逃
    逸，始未得逞。
四、案經臺北地檢署檢察官簽分偵查起訴。
    理  由
壹、程序方面：
    按被告以外之人於審判外之言詞或書面陳述，除法律有規定
    者外，不得作為證據；又被告以外之人於審判外之陳述，雖
    不符同法第一百五十九條之一至第一百五十九條之四之規定
    ，而經當事人於審判程序同意作為證據，法院審酌該言詞陳
    述或書面陳述作成時之情況，認為適當者，亦得為證據。當
    事人、代理人或辯護人於法院調查證據時，知有第一百五十
    九條第一項不得為證據之情形，而未於言詞辯論終結前聲明
    異議者，視為有前項之同意，刑事訴訟法第一百五十九條第
    一項、第一百五十九條之五分別定有明文。查本案所據以認
    定被告甲○○、戊○○犯罪事實之下列證據，部分屬傳聞證
    據，因公訴人及被告二人於本院審判時均未予爭執該等證據
    之證據能力，且迄至言詞辯論終結前亦未再聲明異議（本院
    九十八年十月七日審判筆錄參照），本院審酌該等陳述作成
    時之情況，並無不宜作為證據之情事，依刑事訴訟法第一百
    五十九條之五之規定，自得作為證據，合先敘明。
貳、實體方面：
一、證據之認定：
  (一)被告甲○○部分：
    上開事實三之部分，業據證人即共同正犯丙○○於本院審理
    時結證屬實（本院卷第一四六至一四八頁參照），並經證人
    丁○○、蕭振茂及乙○○分別於本院九十七年度易字第一九
    六七號案件審理時結證屬實（本院卷第一四五頁、本院九十
    七年度易字第一九六七號卷(一)第五五頁、第五六頁反面及卷
    (二)第四一頁參照），業據本院調取上開案卷核閱無訛，且有
    歸案證明書及車牌號碼五二六三－ＤＭ號自用小客車之照片
    各一張在卷可參（臺北地檢署九十七年度偵字第九七八四號
    卷第二一頁及第四一頁參照），且被告甲○○亦對上開事實
    三之部分於本院九十八年十月七日審理時供承不諱（本院卷
    第一六一頁參照），是依前開補強證據已足資擔保被告甲○○於本院審理中所為之上開任意性自白具有相當程度之真實
    性，而得確信被告前述自白之犯罪事實確屬真實，自得依被
    告甲○○前述自白及上開補強證據認定被告甲○○確有為上
    開事實三所示之恐嚇取財未遂二次之犯行。
  (二)被告戊○○部分：
  1.被告戊○○於本院審理時固坦承其有於九十七年五月二日上
    午十時許及同日上午十一時十分許，駕駛車牌號碼五二六三
    ─ＤＭ號自用小客車，搭載甲○○及丙○○分別前往松山慈
    惠堂停車場及新長越停車場之事實，惟矢口否認有何恐嚇取
    財之犯行，辯稱：九十七年五月二日，我在萬華，丙○○打
    電話給我，說他朋友欠他錢，要我開車帶他跟甲○○去拿錢
    ，當時是甲○○指路，叫丙○○去拿錢，說停車場裡的人欠
    他錢，我只是幫忙載他們過去，不知道他們要去恐嚇，到了
    松山慈惠堂停車場，是丙○○下車，我下車走到他旁邊，我
    有聽到丙○○跟管理員大小聲，一直兇他，說他要找的人欠
    他錢，管理員就跟他說這個人沒有在這裡工作，丙○○找不
    到欠錢的人不甘心，就拿出歸案證明書說他在跑路，要跟管
    理員拿錢，後來我就說人家沒有就不要兇，但是丙○○一直
    在那邊罵、咆哮，後來甲○○說要去另外一個停車場，我就
    載他們到目的地，因為甲○○不願意出面，由丙○○下車去
    要錢，我就開車到停車場前面巷口等丙○○，後來看到我車
    子前方有四、五個便衣警察走進去停車場，接著又指著我的
    車跑過來，我就很害怕便開車跑走云云。
  2.查九十七年五月二日上午十時許及同日上午十一時十分許，
    被告戊○○駕駛車牌號碼五二六三─ＤＭ號自用小客車搭載
    被告甲○○及丙○○，經甲○○之指示分別前往松山慈惠堂
    停車場及新長越停車場，由丙○○下車以出示歸案證明書及
    作勢掏出武器之方式，致許柏昇、乙○○心生畏懼，惟因蕭
    振茂及新長越停車場某客人分別報警，致丙○○未及收受任
    何款項而未遂之事實，為被告戊○○所是認，且經證人丙○○及許柏昇於本院審理時結證屬實（本院卷第一四五至一四
    八頁參照），並經證人蕭振茂及乙○○於本院九十七年度易
    字第一九六七號案件審理時結證屬實（本院九十七年度易字
    第一九六七號卷(一)第五五頁、第五六頁反面、卷(二)第四一頁
    參照），業據本院調取上開卷宗核閱無訛，且有歸案證明書
    及車牌號碼五二六三－ＤＭ號自用小客車之照片各一張在卷
    足憑，從而被告戊○○確實有駕車搭載被告甲○○及證人丙○○先後前往松山慈惠堂停車場及新長越停車場，以上開方
    式恐嚇許柏昇、乙○○，而未及取得財物之行為，首堪認定
    。
  3.證人丙○○於偵查中具結證稱：九十七年五月二日上午吃早
    餐時，甲○○跟我講要帶我們一起去賺錢，戊○○剛好打電
    話來，我就說甲○○要帶我們一起去賺錢，戊○○說好，是
    甲○○提議到松山慈惠堂及新長越停車場向管理員恐嚇，因
    為甲○○曾經在這二個停車場當過管理員，他有一本蒐集他
    們公司停車場資料的本子，裡面記載二百多間的停車場，甲○○在車上教我到停車場找「阿姚」、「阿洪」等人，要我
    說在跑路等語，當時戊○○在車上也有聽到，我在松山慈惠
    堂停車場向管理員恐嚇時，戊○○有上來站在距離五公尺的
    地方看情況如何，戊○○負責開車，甲○○是主謀，這二件
    是我們三個人一起去恐嚇取財等語明確（臺北地檢署九十七
    年度他字第五七五二號卷第六八至七十頁參照），足見本件
    係由被告甲○○、戊○○與證人丙○○共同謀議而為之，渠
    三人之分工方式為：由被告甲○○提供其先前工作之松山慈
    惠堂停車場及新長越停車場資料，被告戊○○駕車搭載甲○○及丙○○前往松山慈惠堂及新長越停車場，由證人丙○○
    以出示歸案證明書之方式恫嚇停車場管理員索討金錢而為如
    事實三所載之恐嚇取財未遂之行為，渠三人於主觀上顯有恐
    嚇取財之犯意聯絡甚明。再者，證人丁○○於本院審理中證
    稱：九十七年五月二日，我在松山慈惠堂停車場的售票亭擔
    任收費管理員，當天早上有二個陌生人走過來說要找「小桃
    」，我說沒有「小桃」這個人，丙○○說他在跑路，他說他
    老大要他過來拿五千元，我說我沒錢，他就說附近每個停車
    場都有拿錢，不拿不行，不拿錢就會有事，後來他拿出一張
    法院紅色的單子，證明他確實在跑路，丙○○我比較有印象
    ，另外一個走的比較遠，大約離我七、八公尺，我只有看他
    身形微胖，身高約一百七十公分，膚色應該是中等，不算黑
    也不算白，走開的陌生人從頭至尾沒有跟我說過話，恐嚇我
    的人是丙○○，他看到我請朋友報警就離開了等語屬實（本
    院卷第一四五頁參照），且被告戊○○於本院準備程序中自
    承：我聽到丙○○跟松山慈惠堂的管理員大小聲，一直兇別
    人，說他要找的人欠他錢，管理員就跟他說這個人沒有在這
    裡工作，丙○○找不到欠錢的人不甘心，就拿出通緝證說他
    在跑路，要跟管理員拿錢，我沒有看到那張紙上面寫什麼，
    但是因為丙○○說他在跑路，我就猜那張紙是通緝證，後來
    我就告訴丙○○人家沒有就不要兇等語（本院卷第一二六頁
    反面參照），則由證人丁○○所證－被告戊○○在松山慈惠
    堂停車場陪同丙○○前往恐嚇丁○○而未阻止，俟有人報警
    始離去等情，復參以被告戊○○自承其於當場既已目睹、聽
    聞共犯丙○○以兇惡之態度、咆哮之語氣向丁○○索討金錢
    ，復見聞丙○○拿出通緝證說自己在跑路要收取保護費之情
    ，則被告戊○○明知丙○○係以恐嚇之方式向停車場管理員
    索取不法財物，已非合法之索討債務行為，並未加以阻止，
    甚而在丙○○向松山慈惠堂停車場管理員恐嚇取財未果後，
    仍依被告甲○○之指示搭載其與丙○○前往新長越停車場，
    由丙○○下車向該停車場管理員為恐嚇取財之犯行，益徵被
    告戊○○於主觀上確實具有恐嚇取財之犯意，至為灼然。
  4.被告戊○○之辯解不足採信之理由：
    被告戊○○雖辯以：九十七年五月二日我開車載甲○○及丙○○前往松山慈惠堂及新長越停車場，不知道他們是去恐嚇
    ，到了松山慈惠堂是丙○○下車，我下車找不到廁所就走到
    丙○○旁邊，聽到丙○○跟松山慈惠堂的管理員大小聲，一
    直在罵、咆哮，還拿出通緝證說他在跑路，要跟管理員拿錢
    ，後來我說人家沒有錢就不要兇，把丙○○拉上車云云。惟
    查：
  (1)被告戊○○於偵查中先供稱：丙○○打電話要我載他跟甲○○去停車場索討債務，我到松山慈惠堂停車場有下車去尿尿
    ，丙○○跟人家吵，我叫他不要跟人家吵，丙○○說錢拿來
    ，我說你不要逼人家，那個地方是人家出入的地方，不好看
    云云（臺北地檢署九十八年度偵緝字第七四七號卷第三頁參
    照），又其經本院拘提到案接受訊問時供稱：九十七年五月
    二日上午十點我有帶丙○○、甲○○去松山慈惠堂停車場，
    丙○○說要去跟停車場的人拿錢，說停車場的人欠他錢，丙○○一直在兇停車場的人，我不知道他們在恐嚇，我就把丙○○拉上車，後來甲○○又叫我帶他們去新長越停車場，是
    因為甲○○說停車場欠他錢，要丙○○去拿錢，我不知道他
    們去恐嚇，我當天沒下車云云（本院卷第七三頁反面參照）
    ，復於本院九十八年九月九日準備程序中供稱：丙○○說他
    身上沒有錢，無法去討錢，我就幫忙載他們過去，我不知道
    他們要去恐嚇，到了松山慈惠堂是丙○○下車，我也下車去
    上廁所，後來找不到廁所就走到丙○○旁邊，我要丙○○不
    要對人家那麼兇云云（本院卷第一二六頁反面參照），末於
    本院審理時陳稱：丙○○跟我說要向朋友拿錢我就跟他去，
    我要上廁所就下車，跟丙○○站在斜坡上，後來丁○○說丙○○要找的人不在，我就去上廁所云云（本院卷第一四五頁
    反面參照）。是以，就被告戊○○在松山慈惠堂究竟有無下
    車及阻止丙○○恐嚇一節，前後供述不一致，不足採信。
  (2)被告戊○○雖一再辯稱：在松山慈惠堂停車場時，我叫丙○○不要跟人家吵，不要兇云云，惟證人丁○○於本院審理時
    證稱：到松山慈惠堂停車場的其中一位陌生人走的比較遠，
    大約距離我七、八公尺，從頭到尾都沒有跟我說話，也沒有
    阻止跟我要錢的人，說拿不到錢就不要跟人家兇等語屬實（
    本院卷第一四五頁參照），足見被告戊○○所辯：其在松山
    慈惠堂有阻止共犯丙○○恐嚇丁○○一節，顯屬虛妄，難以
    採信。
  (3)證人丙○○雖於本院審理時具結證稱：九十七年五月二日早
    上約九點半左右，甲○○跟我在西昌街茶室有說要如何拿錢
    ，我主動把通緝證明書拿出來給甲○○看，說我剛剛才交保
    ，甲○○就叫我把通緝證明書拿給管理員看拿錢，當時戊○○沒有在場，甲○○說要報我們賺錢的機會，因為我跟戊○○熟識，就跟戊○○說等一下一起賺錢，戊○○沒有問要賺
    什麼錢，後來我跟甲○○一起上戊○○的車，在車上都沒有
    提到要如何拿錢，到松山慈惠堂停車場時，只有我一人下車
    跟松山慈惠堂停車場的管理員拿錢，戊○○不知情，也沒有
    下車，當時在車上戊○○應該沒有聽到我們要去收保護費，
    是甲○○跟我一起下車，他叫我去停車場拿錢，講完這句話
    他就上車，後來松山慈惠堂停車場的管理員不願意給我錢，
    我就離開，到新長越停車場的時候，我也自己一人下車，甲○○下車在附近等，戊○○開車載我到停車場裡面，當時他
    把車停在新長越停車場斜對面，戊○○從頭到尾都待在車上
    ，偵訊筆錄是檢察官自己講的，檢察官說你不要騙我了，戊○○自己有很多案子，我說戊○○沒有，檢察官說他在車上
    怎麼可能沒有等語（本院卷第一四六至一四八頁參照），惟
    查：
  經公訴檢察官質之以偵訊時所為證言，證人丙○○始坦認偵
    訊時所言除戊○○知情等語以外，均係其自行所言，且經本
    院勘驗九十七年十二月八日證人丙○○之偵訊筆錄，勘驗結
    果認該次訊問過程採連續錄音錄影，檢察官向證人丙○○告
    知刑事訴訟法第一百八十一條得拒絕證言之規定及具結之意
    義後，由證人丙○○朗讀結文簽名具結，訊問過程再三告知
    證人丙○○須據實陳述，採一問一答方式，訊問語氣溫和、
    過程平和，未使用強暴脅迫方式訊問，丙○○表示會據實陳
    述，回答問題時亦口氣平和、語調平順、連續自然，無答非
    所問或意識不清致影響陳述之狀況，丙○○依其自由意志回
    答，期間製作筆錄之書記官有依丙○○陳述內容記載，證人
    自行陳述「甲○○在車上講要我向人家講說要跑路這些恐嚇
    的話，戊○○在車內有聽到」等語，並非檢察官所言，經檢
    察官確認丙○○有無其他陳述或沒問清楚之處，被告再為補
    充即結束訊問，有本院勘驗筆錄一份在卷可查（本院卷第一
    五二至一五五頁參照），足見證人丙○○於九十七年十二月
    八日之偵訊筆錄內容，均係出自於證人丙○○親口陳述，並
    無檢察官代為陳述之情形，則其於本院審理中稱：偵查中關
    於戊○○知情的陳述是檢察官講的云云，顯屬虛妄不實。
  另證人丙○○於本院審理時就被告戊○○在松山慈惠堂究竟
    有無下車一節，先證稱：戊○○從頭到尾都沒下車，在松山
    慈惠堂停車場只有其一人下車云云，後又證稱：沒有注意到
    戊○○在松山慈惠堂停車場是否與其一起下車云云，足認證
    人丙○○於本院所為證言，前後反覆，核與被告戊○○自承
    在松山慈惠堂停車場有與丙○○一同下車之供述，證人丁○○所為－除丙○○外，尚有一名陌生人與丙○○一起走上停
    車場，站在距離約七、八公尺之處之證述內容明顯不符，則
    其所為該等前後矛盾之陳述，顯非真實。
  參以被告戊○○與丙○○係五、六年前同在臺灣臺南監獄服
    刑時認識，同住臺北市萬華區，時常相遇碰面，因而互留電
    話之友好關係，此為證人丙○○證述在卷，且有戶籍資料、
    臺灣高等法院被告前案紀錄表及在監在押全國紀錄表等件在
    卷可參，而被告戊○○因丙○○去電要求提供交通工具、邀
    約前往恐嚇取財而涉入本案，丙○○必對被告戊○○涉案情
    節部分有所隱瞞而為迴護之詞，難期丙○○於本院所證關於
    被告戊○○部分之內容與真實相符，況證人丙○○於偵查中
    之證述係於其本案判決確定執行中經提解而為證言，當時所
    證內容必然因與自身罪刑無何影響，且較無來自被告戊○○
    同庭在場之壓力而出於虛偽不實之指證，或事後串謀而故為
    迴護被告戊○○之機會，揆諸上開說明，應認證人丙○○於
    偵查中所為之陳述較為真實。
  則由證人丙○○於檢察官偵查中所為之證述內容，足認被告
    戊○○於九十七年五月二日上午，應丙○○之邀，由其駕車
    搭載甲○○、丙○○前往松山慈惠堂及新長越停車場恐嚇取
    財，謀取不法財物，戊○○在車內聽聞甲○○要丙○○向停
    車場管理員恫稱「正在跑路，要收取保護費」等語，仍於抵
    達松山慈惠堂停車場時與丙○○一同前往停車崗站，見丙○○以上語恐嚇丁○○，並出示臺北地檢署歸案證明書，惟因
    蕭振茂報警未能獲取財物，二人隨即上車，再依甲○○之指
    示由戊○○駕車前往新長越停車場，由丙○○下車以同一方
    式恐嚇取財未遂等節，益徵被告戊○○所為上開辯解，係屬
    事後卸責之詞，不足採信。
  5.綜上所述，被告甲○○、戊○○及證人丙○○三人共同基於
    意圖為自己不法所有之犯意聯絡，由被告甲○○提供之停車
    場資料，被告戊○○駕車搭載被告甲○○、丙○○前往該等
    停車場，於如事實三所載之時間、地點，由證人丙○○分別
    向停車場管理員許柏昇、乙○○恫稱：「我在跑路，老大叫
    我來拿五千元，附近每家都要收」、「錢拿出來，否則等一
    下就有事」、「如果你要打電話報警，馬上就砸崗亭」等語
    ，並出示歸案證明書，及將手伸入隨身攜帶之包包，作勢欲
    掏出武器等足以加害生命、身體、財產之言語及動作，恐嚇
    許柏昇、乙○○，致其二人心生畏懼，惟因蕭振茂及新長越
    停車場某客人先後報警，渠三人因而未及收受任何款項而未
    遂之行為。被告戊○○所為上開辯解，均屬事後卸責之詞，
    無足可採，本件事證明確，被告甲○○、戊○○之犯行堪以
    認定，應依法論科。
二、論罪科刑之法律適用：
  (一)核被告甲○○、戊○○所為，均係犯刑法第三百四十六條第
    三項、第一項之恐嚇取財未遂罪。
  (二)被告甲○○、戊○○與共犯丙○○就事實三所示之犯行，有
    犯意聯絡及行為分擔，均為共同正犯。
  (三)被告二人先後為上開事實三之(一)、三之(二)所示之恐嚇取財未
    遂犯行，行為互殊，犯意個別，侵害之法益各異，應予分論
    併罰。
  (四)查被告甲○○有如事實一之部分所載之犯罪科刑執行情形，
    被告戊○○有如事實二之部分所載之犯罪科刑執行情形，有
    臺灣高等法院被告前案紀錄表二份在卷可稽，其等前受有期
    徒刑執行完畢，均於五年以內故意再犯本件有期徒刑以上之
    罪，均為累犯，均應依刑法第四十七條第一項之規定加重其
    刑。
  (五)被告二人就上開事實三之(一)、三之(二)所示之犯行，雖均已著
    手恐嚇行為之實施，惟均未生取財之結果，其犯罪均尚屬未
    遂，爰均依刑法第二十五條第二項之規定，各按既遂犯之刑
    度減輕其刑，並依法先加後減之。
  (六)爰審酌被告二人素行不良，被告戊○○正值青壯，不思以自
    身勞力獲取合法財物，被告甲○○利用前任職上開二家停車
    場因而熟知停車場資訊之機會，共同於一天之內為二次恐嚇
    取財犯行，兼衡其等犯罪之情節、本案行為分擔輕重不一、
    犯罪手段、所生危害及對於被害人心理所產生之危害等一切
    情狀，分別量處如主文所示之刑，並定其應執行之刑，及參
    酌司法院釋字第三六六號、第六六二號解釋諭知易科罰金之
    折算標準，以資懲儆。
據上論斷，應依刑事訴訟法第二百九十九條第一項前段，刑法第
二十八條、第三百四十六條第三項、第一項、第四十七條第一項
、第二十五條第二項、第五十一條第五款、第四十一條第一項前
段，刑法施行法第一條之一，判決如主文。
本案經檢察官孫沛琦到庭執行職務。
中    華    民    國    98    年    10    月    21    日
                  刑事第九庭審判長法  官  林怡秀
                                  法  官  張詩芸
                                  法  官  徐淑芬
上正本證明與原本無異。
如不服本判決應於收受送達後十日內向本院提出上訴書狀，並應
敘述具體理由；其未敘述上訴理由者，應於上訴期間屆滿後二十
日內向本院補提理由書（均須按他造當事人之人數附繕本）「切
勿逕送上級法院」。
                                  書記官  劉郅享
中    華    民    國    98    年    10    月    21    日
附錄本案論罪科刑法條全文
中華民國刑法第三百四十六條
意圖為自己或第三人不法之所有，以恐嚇使人將本人或第三人之
物交付者，處六月以上五年以下有期徒刑，得併科一千元以下罰
金。
以前項方法得財產上不法之利益，或使第三人得之者，亦同。
前二項之未遂犯罰之。


司法院資訊處製作；財團法人民間司法改革基金會備份。
